臺灣臺東地方法院民事判決　　　　　　　　 99年度建字第7號
原　　　告　豐實業有限公司
法定代理人　葉惠敏
原　　　告　建全企業社即吳泰興
共　　　同
訴訟代理人　吳漢成律師
被　　　告　玉泓商行即陳泓亨
上列當事人間請求給付工程款事件，本院於民國100年 8月9日言
詞辯論終結，判決如下：
    主      文
被告應給付原告豐實業有限公司新臺幣拾萬壹仟柒佰元及
自民國九十九年七月三十日起至清償日止，按週年利率百分之五
計算之利息。
原告建全企業社即吳泰興之訴及假執行之聲請均駁回。
訴訟費用由被告負擔新臺幣仟陸佰伍拾伍元，原告豐實業有
限公司負擔新臺幣陸佰肆拾伍元，原告建全企業社即吳泰興負擔
新臺幣貳仟壹佰元。
本判決於第一項得假執行。但被告以新臺幣拾萬壹仟柒佰元
為原告豐實業有限公司預供擔保後，得免為假執行。
    事實及理由
壹、程序部分
    按請求之基礎事實同一或不甚礙被告之防禦及訴訟之終結者
    ，縱於訴狀送達後，原告仍得將原訴變更或追加他訴，無須
    得被告同意，此觀諸民事訴訟法第255條第1項第2款及第7款
    之規定自明。而所謂請求之基礎事實同一，係指變更或追加
    之訴與原訴之主要爭點有其共同性，各請求利益之主張在社
    會生活上可認為同一或關連，而就原請求之訴訟及證據資料
    ，於審理繼續進行在相當程度範圍內具有同一性或一體性，
    得期待於後請求之審理予以利用，俾先後兩請求在同一程序
    得加以解決，避免重複審理，進而為統一解決紛爭者，即屬
    之。查，本件原告豐實業有限公司（下稱豐公司）起訴
    時係以其與被告間之買賣契約之法律關係為其請求權基礎，
    其聲明為：被告應給付原告豐公司新臺幣（下同）39萬59
    0元，並自起訴狀繕本翌日起至清償日止，按週年利率5% 計
    算之利息（下稱遲延利息），並陳明願供擔保，請准宣告假
    執行。嗣於民國100年5月24日準備程序時，原告豐公司追
    加和解契約之法律關係為其先位之訴，將原起訴請求及聲明
    改為備位之訴，並變更其訴之聲明為：(一)先位聲明：被告應
    給付原告豐公司33萬1,700元 及遲延利息；(二)備位聲明：
    被告應給付原告豐公司39萬590 元及遲延利息。而原告
    豐公司上開追加及變更其訴之聲明，均系基於其與被告間就
    臺東縣成功鎮芝田社區、金峰鄉嘉蘭村及太麻里鄉美和社區
    農村社區公共設施改善工程（下稱系爭工程）之工程材料款
    與工程款，其基礎事實係屬同一，訴訟資料得以援用且不礙
    被告之防禦及訴訟之終結，核與上開法條意旨相符，應予准
    許。
貳、實體部分
一、原告共同起訴主張：原告豐公司於98年 3月18日與被告簽
    訂訂購合約書（下稱系爭訂購契約）向原告訂購系爭工程之
    工程材料，並由豐公司負責運送及施工。嗣豐公司與被
    告又重新約定，施工部分改由原告建全企業社即吳泰興（下
    稱建全企業社）承包，挖除載運等另由吊運公司處理，而不
    包含於系爭訂購契約範圍，依更正後之約定，數量及總價係
    依實作實算，而依豐公司實際出貨材料之數量及單價計算
    ，豐公司應收帳款為162萬9,590元，扣除被告分別於98年
    5 月15日、同年5月20日及同年8月10日分別給付之貨款11萬
    元、10萬元、102萬9,000元，被告迄今尚欠原告豐公司39
    萬590 元之貨款未給付。另建全企業社向被告承包系爭工程
    之施工部分，總施工費用之應收帳款為28萬7,176 元，扣除
    被告於98年 5月27日以現金支付之9萬6,040元，被告尚欠19
    萬1,136 元之施工費尚未給付。另因豐公司、被告及訴外
    人佑穎營造有限公司（下稱佑穎公司）與福彬營造有限公司
    （下稱福彬公司）曾於99年 4月22日就彼間工程款給付之爭
    執，由四方共同成立和解契約，其中系爭工程部分，豐公
    司與被告同意由被告給付豐公司33萬1,700 元成立和解。
    是豐公司分別依據系爭和解契約及系爭訂購契約之買賣關
    係為其先備位之請求權基礎請求被告給付貨款，建全企業社
    則依據其與被告之施工契約與承攬關係請求被告給付上開尚
    未給付之施工費用。至於被告抗辯其與建全企業社無契約關
    係存在，此從建全企業社98年 3月18日蓋用統一發票專用章
    之估價單及98年5、6月份由建全企業社所開立給被告之統一
    發票 2紙，被告已持之作為報稅使用即可為證，另被告抗辯
    原告豐公司積欠逾期罰金及其他費用，因系爭工程確已如
    期完工，並無逾期問題，被告就此抗辯應舉證證明，且豐
    公司若有就系爭工程有所瑕疵或逾期均在系爭和解契約一併
    退讓等語。原告之聲明為：(一)豐公司部分：1.先位聲明：
    如主文第1項所示； 2.備位聲明：被告應給付原告豐公司
    39 萬590元及遲延利息。(二)原告建全企業社部分：被告應給
    付原告建全企業社19萬1,136 元及遲延利息。(三)原告均願供
    擔保，請准宣告假執行。
二、被告則以：伊與豐公司有簽立系爭訂購契約，系爭工程材
    料與運送施工均係由豐公司負責，除系爭訂購契約外，伊
    未與原告豐公司另訂新契約。另伊與建全企業社並無任何
    契約關係存在，被告之所以持建全企業社之統一發票報稅，
    乃豐公司未開立足額之發票，另以其他廠商即含建全企業
    社之統一發票給被告，建全企業社若有施作系爭工程應向
    豐公司請款，與伊無關。而豐公司所主張 39萬590元係系
    爭訂購契約尾款，惟因豐公司所完成之施工及材料依伊自
    行計算之結果僅64萬3,920 元，且豐公司逾期完工並有施
    工瑕疵之情形，依系爭訂購契約特約事項第6條第2項「乙方
    （即原告豐公司）因地磚工程延誤該工程完工未能依契約
    交貨期限如期交貨，致影響甲方（即被告）工程進行時，經
    逾期應按罰款給予甲方。乙方需支付該工程罰款金百分之一
    之罰款」之約定，自98年 5月5日至100年5月3日止，原告
    豐公司應罰款731日乘於1日罰款18萬元，應罰款1億3,158萬
    元，而該尚未給付之尾款若扣除豐公司逾期違約金及被告
    自行修補瑕疵費用後本無剩餘，伊自無庸再為給付，至於原
    告豐公司所主張之系爭和解契約，實非和解契約，僅是草
    約及計算紙而已等語，資為抗辯。聲明：原告之訴及假執行
    之聲請均駁回。
三、兩造不爭執事項：
  (一)原告豐公司與被告於98年 3月18日簽訂系爭契約書。而原
    告所提出原證六之契約（即本院卷第71頁至第75頁）除電腦
    打字部分為原契約所載外，其餘『手寫』之字體均為原告
    豐公司自行以鉛筆加註，被告並未在該契約加註的部分簽名
    用印。
  (二)原告豐公司於收受被告所寄發日期分別為98年11月9日、9
    8年11月19日、98年12月21日三張函文後，分別於98年11 月
    13日（98）豐字第981113號函、98年11月23日（98）豐
    字第981123號函及98年12月23日（98）豐字第981223號函
    ，（即被告收受上開函文後再分別以98年11月19日函、於98
    年12月21日以098012021號函回覆上開原告豐公司 98年11
    月13日及11月23日之函文），兩造對於上開函文之內容均不
    表爭執（本院卷一第47頁至第49頁、第93頁、第99頁、第
    102 頁、第131頁、第133頁及第145頁至第146頁）。
  (三)被告對於原告所提出之出貨統計表、出貨單及統一發票（本
    院卷一第9至30頁及第144頁）不表爭執。
  (四)臺東縣政府對於系爭工程之初驗紀錄《成功鎮芝田社區（98
    年7月1日）；金峰鄉嘉蘭村（98年7月2日）；太麻里鄉美和
    社區（98年7月3日）》及臺東縣政府工程施工查核小組對於
    系爭工程查核紀錄（本院卷一第194頁至第199頁）。
  (五)被告就系爭工程契約金額已付163萬9,000元，而被告對於依
    系爭契約計算尚欠39萬590元尾款未付不表爭執（見本院一
    卷第144頁、第233頁、第259頁）。
  (六)系爭工程保固期為1年，期間為98年5月5日至99年5月5日止
    （見本院卷一第278頁）。
  (七)被告有將原告建全企業社所開立之98年5、6月份之統一發票
    用以報稅使用（見本院卷一第226頁、第234頁）。
  (八)被告與訴外人吳泰興（代表原告豐公司、訴外人佑穎公司
    及福彬公司）於99年 4月22日簽立系爭和解契約。另本院99
    年度訴字第68號（被告與佑穎公司）、99年訴字第69號（被
    告與福彬公司）請求給付貨款事件之判決均已確定，上開判
    決理由中均認系爭和解契約（見本院卷一第138頁）為有效
    成立。
  (九)原告豐公司就系爭工程所出具之保證切結書為真正（見本
    院卷一第104頁、第136頁、第290頁）。
四、本件爭點為：
  (一)原告豐公司與被告於98年3 月18日簽訂系爭契約書後，兩
    造有無合意更新契約內容，另成立如原證六之新契約？
  (二)原告豐公司與被告間之系爭和解契約對於兩造是否有效？
    原告豐公司得否依系爭和解契約請求331,700元？
  (三)如上開和解契約無效，則原告豐公司得否依系爭契約或如
    原證六之新契約請求被告給付39萬590元？被告得否以逾期
    違約金及瑕疵之損害為抵銷抗辯？
  (四)原告建全企業社有無與被告成立施工承攬契約？原告建全企
    業社是否得對被告請求給付19萬1,136元？
五、得心證之理由：
  (一)原告豐公司與被告於98年 3月18日簽訂系爭訂購契約書後
    ，兩造並無合意更新契約內容而另成立如原證六之新契約。
    1.按當事人互相表示意思一致者，無論其為明示或默示，契
      約即為成立，民法第153條第1項定有明文。次按解釋契約
      ，固須探求當事人立約時之真意，不能拘泥於契約之文字
      ，但契約文字業已表示當事人真意，無須別事探求者，即
      不得反捨契約文字而更為曲解（最高法院17年上字第1118
      號判例意旨參照）。再按，當事人主張有利於己之事實者
      ，就其事實有舉證之責任，民事訴訟法第 277條前段定有
      明文。是主張契約成立之當事人，自應就當事人互相表示
      意思一致之事實，負舉證之責，若無從舉證當事人有成立
      契約之意思合致，其所主張之契約自無從認以有效成立。
    2.原告豐公司固主張其與被告簽訂系爭訂購契約後，更新
      契約內容，另成立如原證六之新契約等語，然此為被告所
      否認，並以上揭情詞置辯。經查，原告雖有提出系爭訂購
      契約影本，主張合約重新更正後，應如其上鉛筆加註之記
      載如不含運、不含施工云云，然原告豐公司所提出原證
      六之系爭訂購契約影本（見本院卷一第71頁至第75頁，原
      本另置證物袋）除電腦打字部分為原契約所載外，其餘手
      寫之字體（如「不含運」、「不含施工」、「工資由建全
      企業社承包」及「材料由吊運公司處理」等）均為原告
      豐公司事後自行以鉛筆加註，被告並未在該契約加註的部
      分簽名用印，此為原告豐公司所不爭執，業如上述。又
      觀諸原告豐公司所主張其與被告另立原證六手寫部分即
      如原證五新契約內容（見本院卷一第65頁至第70頁，原本
      另置證物袋），此亦為原告豐公司自行製作，其上並無
      被告之簽名用印。衡諸常情，如原告豐公司與被告若有
      合意另立如原證五之新契約，被告自應於新契約上簽名用
      印為是。然被告既未於如原證五新契約簽名用印或於原證
      六手寫部分簽名用印，自難認以被告就原告所提出之新契
      約有所同意，是應認以原告豐公司所提出之新契約未經
      被告同意，該新契約並不成立，亦無從拘束被告，要屬當
      然。另從兩造所不爭執，由原告豐公司就系爭工程所出
      具之保證切結書內容「立書人：豐實業有限公司負責人
      ：葉惠敏茲承攬玉泓商行辦理『臺東縣97年度海岸地區成
      功鎮芝田社區、金峰鄉嘉蘭村、太麻里鄉美和社區農村社
      區公共設施改善工程（統包工程）之需，委任立書人購買
      下列材料及責任施工」（見本院卷一第104頁及第136頁）
      以觀，原告豐公司就系爭工程除工程材料之提供外，應
      係包括「責任施工」，亦足認原告豐公司與被告間就系
      爭工程之約定，係包括施工，非如新契約所載係「不含施
      工」，益見原告豐公司所主張被告有與其訂立新契約乙
      節，與事實不符，尚不足取。
    3.承上，原告豐公司與被告於98年 3月18日簽訂系爭訂購
      契約書後，並無事實足證兩造有更新契約內容之合意而另
      成立新契約，被告抗辯其未與原告豐公司另立新契約，
      堪可信實，應屬可採。原告豐公司主張其有與被告另立
      新契約，尚屬無據，並不足取。
  (二)原告豐公司與被告間之系爭和解契約對於兩造係屬有效，
    原告豐公司得依系爭和解契約請求被告給付33萬1,700元
    。
    1.按稱和解者，謂當事人約定，互相讓步，以終止爭執或防
      止爭執發生之契約；和解有使當事人所拋棄之權利消滅及
      使當事人取得和解契約所訂明權利之效力，民法第736 條
      及第737 條分別定有明文。又代理人於代理權限內，以本
      人名義所為之意思表示，直接對本人發生效力。前項規定
      ，於應向本人為意思表示，而向其代理人為之者，準用之
      ；代理權係以法律行為授與者，其授與應向代理人或向代
      理人對之為代理行為之第三人，以意思表示為之；民法第
      103條及第167條亦分別有明定。次按代理人為代理行為，
      不以明示本人名義為必要（顯名代理），如有其他情形足
      以推知有此意思，而為相對人所明知或可得而知者，亦能
      成立隱名代理（最高法院95年度台上字第1434號民事判決
      要旨參照）。
    2.原告豐公司主張、被告及訴外人佑穎公司與福彬公司於
      99年 4月22日就彼間工程款項之給付之爭執，由四方共同
      成立之和解契約係有效成立，業據其提出系爭和解契約影
      本為證，被告則否認系爭和解契約之效力，並以系爭和解
      係遭到恐嚇，其不得不同意等語置辯。
    3.經查，原告豐公司所提出之系爭和解契約影本（見本院
      卷一第107 頁）與被告所提出之系爭和解契約影本（見本
      院卷一第138 頁）相互比對，除後者在文末另有「吳泰福
      已收出廠證明影印本一份；陳泓享（即被告簽名）；已收
      證明吳泰福（即吳泰福簽名）99.4.29 」之記載外，其餘
      內容均相符，又系爭和解契約係由代理原告豐公司之吳
      泰興與被告陳泓享所親簽，兩造並不爭執（見本院卷二第
      35頁），則系爭和解自屬有效成立，應堪認定。而兩造均
      不爭執系爭和解契約之意旨為：「福彬公司應給付被告37
      萬元；佑穎公司應給付被告112萬9,000元；被告應給付原
      告豐公司33 萬1,700元，由原告豐公司、福彬公司與
      佑穎公司三單位合算應給付被告116萬7,300元，應於99年
      4 月23日以現金給付，並由被告附出廠證明、保固書及授
      權書」（見本院卷二第35頁），參諸被告前向福彬公司請
      求給付貨款事件及被告向佑穎公司請求給付貨款事件（本
      件被告均為該民事事件之原告）分別經本院99年訴字第68
      號及99年訴字第69號判決被告勝訴確定，被告在上開事件
      勝訴部分即分別為被告在交付出廠證明及保固書之同時，
      福彬公司應給付被告37萬元；被告在交付出廠證明及保固
      書之同時佑穎公司應給付被告112萬9,000元，上開確定判
      決均認系爭和解契約係屬有效成立，此有上開判決影本（
      見本院卷一第217頁至第225頁）附卷可參，並經本院調閱
      上開民事卷宗查核無訛，益徵系爭和解契約係原告豐公
      司、被告及福彬公司與佑穎公司共同成立且合法有效，則
      原告豐公司主張系爭和解契約係有效成立，其與被告應
      受系爭和解契約效力所拘束，應屬有據，堪可信實。
    4.被告雖以系爭和解契約係遭人恐嚇，係不得不同意下所簽
      立，和解不生效力為抗辯，並於100年1月19日提出光碟片
      （外放卷一證物袋）為證。然查，被告於100年1月18日本
      院準備程序時業已自承「豐實業有限公司吳泰福與吳泰
      興在22日先寫好這計算表，要我簽名，說要付錢給我，所
      以我就簽了，結果到 4月23日去福彬營造，褔彬負責人還
      恐嚇我，福彬就不付錢。」等語（見本院卷一第155 頁）
      顯見如有被告所述遭恐嚇之情事，亦屬和解契約成立後之
      事，應認被告於99年 4月22日簽立系爭和解契約時，有成
      立和解之真意。至於被告所稱伊於同年 4月23日至福彬公
      司未獲付款乙情，僅係福彬公司未依系爭和解契約之約定
      履行而已，尚不得作為系爭和解契約不生效力之依據。又
      被告雖提出上開光碟片以證明其係遭恐嚇方簽立系爭和解
      契約云云，惟該光碟係100年4月23日被告至福彬公司當日
      所拍攝，此為被告所自認（見本院卷一第155 頁及卷二第
      35頁），並非系爭和解契約當日之情形，業如上述，自難
      憑此作為被告抗辯系爭和解契約係遭恐嚇所簽立之證據，
      況依光碟內容所示除於時間13：29（螢幕顯示22：41）時
      ，除有吳金城以台語對被告說：「是你告我喔？我給你捶
      囉咧」等語外，並無所謂恐嚇之情事，且當時被告並無任
      何畏怖之情，其餘全部過程亦均在談論如何付款事宜，顯
      認難以被告有遭恐嚇之情事。是被告此部所為之抗辯，均
      顯屬無據，並不可採。
    5.承上，原告豐公司、被告及訴外人佑穎公司與福彬公司
      於99年 4月22日就彼間工程款給付之爭執，由四方共同成
      立之系爭和解契約係有效成立，則本件原告豐公司及被
      告即均應依系爭和解契約所約定之內容負擔義務及行使權
      利。從而，原告豐公司依系爭和解契約之約定請求被告
      給付33萬1,700元，自屬有據，應予准許。
  (三)因系爭和解契約係有效成立，原告豐公司及被告均應依系
    爭和解契約約定之內容負擔義務及行使權利，業如上述。則
    原告豐公司依系爭訂購契約所得請求被告給付之貨款及工
    程款逾33萬1,700 元部分，即因和解契約屬其所拋棄之權利
    消滅，此亦為原告豐公司自認在卷（見本院卷一第277 頁
    ），而被告縱有所謂逾期違約金及瑕疵損害賠償之請求權存
    在，亦因系爭和解契約之成立而消滅。從而，原告豐公司
    不得再依系爭訂購契約再為請求，被告亦不得以逾期違約金
    及瑕疵之損害為抵銷之抗辯，謹此敘明。
  (四)原告建全企業社未與被告成立施工承攬契約，原告建全企業
    社請求被告給付19萬1,136元為無理由。
    1.原告建全企業社主張其與被告間有施工契約與承攬關係存
      在，係以其有授權訴外人即原告豐公司會計王麗星與被
      告本人以口頭方式成立契約，並提出 5月分應收帳款計算
      表乙紙、估價單乙紙及原告建全企業社開立之付款簽收單
      及統一發票兩紙（以上均影本）等件為證。被告則否認伊
      與原告建全企業社有何關係存在，並以上開計算表、估價
      單及簽收單均與其無關，統一發票係原告豐公司所交付
      為抗辯。
    2.經查，上開計算表、估價單未經被告簽收，僅是訴外人王
      麗星以口頭告知而已，為原告建全企業社所自承（見本院
      卷一第154頁至第155頁），是上開計算表及估價單即難以
      作為彼間契約成立之憑證。又上開計算表所列「96,060（
      5/27付現金）」（見本院卷一第31頁），原告雖主張係被
      告付給王麗星要入建全的帳等語（見本院卷一第155 頁）
      ，然此為被告所否認，並以伊未有付此筆款項給王麗星或
      原告建全企業社，是伊拿40萬元給豐公司等語置辯，而
      本院核諸原告嗣後變更上開所陳另以「 5月27日，被告拿
      出40萬元現金交給吳泰福，在吳泰福的南島路豐的辦公
      室，由吳泰福分配給材料運輸的震益、連程14萬9,625 元
      、挖除載運級配的祥群11萬5,905元、建全的施工費9萬6,
      040元、信樺及欣旺的挖土機3萬8,430 元。」、「這部分
      就原告主張分配到其他施工的其他廠商，並沒有給豐」
      及「這些廠商是原告豐與被告口頭上約定由原告豐幫
      被告找其他的廠商施工，這些廠商都跟他成立承攬契約關
      係」等語（見本院卷一第215頁反面至第216頁及第259 頁
      ）及核諸上揭三、兩造不爭執事項(五)「被告就系爭工程契
      約金額已付163萬9,000元」及原告豐公司所製被告之付
      款金額表（見本院卷一第8頁）被告所付之款項為123萬9,
      000元所示，應認被告所支付之40 萬元確為支付給原告
      豐公司之工程款，方與上開兩造所不爭執之163萬9,000元
      （即123萬9,000元+40萬元=163萬9,000元）相符，益見上
      開施工、材料運輸、挖除載運級配及挖土機之費用本係原
      告豐公司與該等廠商間之承攬契約所應支付之費用，僅
      是原告豐公司係從被告所給付之工程款為支付而已，顯
      然無從認以係被告與該等廠商（含原告建全企業社）間有
      成立施工契約或承攬契約，是被告抗辯上開40萬元是付給
      原告豐公司，其與原告建全企業社間並無施工契約或承
      攬契約之法律關係存在自屬可採。況觀諸原告建全企業社
      所主張其與被告成立施工契約或承攬契約之緣由乃原告
      豐公司原就系爭工程負責材料買賣及施作，嗣因原告豐
      公司與被告有重新定新契約，施作及運送才改由原告建全
      企業社負責等語（見本院卷一第81頁），然原告豐公司
      與被告間並未成立新契約，系爭工程之材料買賣、運送及
      施工均仍由原告豐公司負責等情，均經本院認定如上揭
      (一)所述，被告自無再與原告建全企業社成立所謂施工契約
      之必要。是原告建全企業社主張其與被告間有施工契約與
      承攬契約存在，要屬無據，應無可取，被告抗辯其未與原
      告建全企業社有施工契約或承攬契約存在，堪可信實，應
      屬可採。
    3.承上，原告建全企業社主張其與被告間有施工契約與承攬
      契約之法律關係存在，核屬無據，洵無可採，其依上開法
      律關係請求被告給付其19萬1,136 元及遲延利息為無理由
      ，應予駁回。
六、綜合上述，原告豐公司先位之訴依系爭和解契約請求被告
    給付其33萬1,700元及自起訴狀繕本送達之翌日（即99年7月
    30日）起至清償日止，按週年利率5%計算之利息，為有理由
    ，應予准許。原告建全企業社主張依其與被告間之施工契約
    與承攬契約，請求被告給付其19萬1,136 元，為無理由，應
    予駁回。
七、末查，本件判決主文第 1項為所命被告給付之金額未逾50萬
    元之判決，爰依同法第389條第 1項第5款之規定，應依職權
    宣告假執行，並依同法第392條第2項，依職權宣告被告為原
    告豐公司預供擔保後，得免為假執行，而原告豐公司雖
    陳明願供擔保請准宣告假執行，惟其勝訴部分既經本院依職
    權宣告得執假行，自毋庸命其預供擔保。至於原告建全企業
    社之訴既經駁回，其假執行之聲請應併予駁回。
八、本件事證已臻明確，原告請求傳訊證人吳泰福與王麗新及被
    告請求現場履勘與抽驗產品，均不影響本件事實之認定，核
    無必要，爰不予調查。而兩造其餘之攻擊防禦方法及舉證，
    亦核與判決結果無影響，爰不一一論述，併此敘明。
據上論結，原告豐公司之訴為有理由，原告建全企業社之訴為
無理由。依民事訴訟法第第78條、第81條第1款、第85條第1項、
第389條第1項第5款、第392條第2項，判決如主文。
中    華    民    國   100    年     8    月    23    日
                  民事庭  審判長法  官  李芳南
                                法  官  陳兆翔
                                法  官  楊憶忠
以上正本係照原本作成。
如對本判決上訴，須於判決送達後20日內向本院提出上訴狀，如
委任律師提起上訴者，應一併繳納上訴審裁判費。
中    華    民    國   100    年    8     月    23    日
                                書記官  林建成